【裁判字號】    99,易,412
【裁判日期】    991011
【裁判案由】    竊盜
【裁判全文】
臺灣宜蘭地方法院刑事判決               99年度易字第412號
公  訴  人  臺灣宜蘭地方法院檢察署檢察官
被      告  戊○○
上列被告因竊盜案件，經檢察官提起公訴（99年度偵字第1660號
、第2582號、第3003號、第3514號、第3555號），經本院裁定以
簡式審判程序審理，判決如下：
    主  文
戊○○犯攜帶兇器竊盜罪，處有期徒刑陸月，如易科罰金，以新
臺幣壹仟元折算壹日，未扣案之老虎鉗壹支沒收；又犯踰越牆垣
竊盜罪，處有期徒刑陸月，如易科罰金，以新臺幣壹仟元折算壹
日；又犯竊盜罪，處有期徒刑貳月，如易科罰金，以新臺幣壹仟
元折算壹日；又犯竊盜罪，處有期徒刑貳月，如易科罰金，以新
臺幣壹仟元折算壹日；又犯竊盜罪，處有期徒刑月，如易科罰
金，以新臺幣壹仟元折算壹日。應執行有期徒刑壹年壹月，如易
科罰金，以新臺幣壹仟元折算壹日，未扣案之老虎鉗壹支沒收。
    事實及理由
一、構成犯罪事實：
    戊○○因長期失業缺錢花用，竟意圖為自己不法之所有，分
    別為下列竊盜行為：
  (一)於民國98年年中某日至99年4月10日15時間之某時（起訴書
    誤載為99年4月10日15時許），騎乘車牌號碼TN3-981號機車
    ，攜帶其所有客觀上足供兇器使用之老虎鉗（起訴書誤載為
    破壞剪）1支，至宜蘭縣壯圍鄉○○路○○段甲○○之魚塭
    內，持該老虎鉗竊取甲○○所有之5.5m㎡×3c電纜線42公斤
    1綑（起訴書誤載為3綑），得手後將該電纜線放置在該機車
    腳踏板上載運離去，並藏放在宜蘭縣壯圍鄉○○路64之2號
    後方水泥涵洞內伺機出售。嗣於99年4月10日15時許，戊○○騎乘該機車載運該電纜線行經宜蘭縣員山鄉○○○路49巷
    口，為警查獲。
  (二)於99年5月14日14時30分許，騎乘車牌號碼TN3-981號機車，
    至宜蘭縣員山鄉○○路7號己○○之養豬場，踰越該養豬場
    之牆垣，進入該養豬場倉庫內竊取己○○所有之抽水馬達2
    具（價值約新臺幣〈下同〉4千元），得手後將該抽水馬達
    搬至該養豬場牆垣處，適為己○○發現制止，戊○○旋即騎
    乘該機車逃逸，嗣經己○○報警後循線查獲。
  (三)於99年6月6日10時許，騎乘車牌號碼TN3-981號機車，至宜
    蘭縣員山鄉○○路9之4號旁，徒手竊取丁○○所有之拖車用
    臺灣湯淺電池1顆（價值約1千元），得手後將該電池放置在
    該機車腳踏板上，適為丁○○發現乃報警處理，而當場查獲
    。
  (四)於99年6月10日18時25分許，騎乘車牌號碼TN3-981號機車，
    至宜蘭縣員山鄉○○路段乙○○所開設之「昇達汽車修理廠
    」旁，徒手竊取乙○○所有之汽車零件廢鐵1批（合計約重
    30公斤，價值約5百元），得手後將該廢鐵放置在該機車腳
    踏板上載運離去。嗣經乙○○調閱監視錄影器攝錄畫面後報
    警，為警循線查悉上情。
  (五)於99年8月16日12時許，騎乘車牌號碼TN3-981號機車，至宜
    蘭縣壯圍鄉○○路○段97號丙○○所有倉庫，見該倉庫無大
    門乃侵入該倉庫，徒手竊取丙○○所有之規格3芯×14m㎡電
    纜線1綑（共長28.5公尺，價值約1萬8千元），得手後將該
    電纜線放置在該機車腳踏板上載運離去，嗣於99年8月16日1
    3時許，行經宜蘭縣壯圍鄉○○路○段97號附近為警查獲。
二、認定犯罪事實所憑之證據及理由：
  (一)犯罪事實(一)部分：
  1.被告戊○○於警詢、偵查、本院審理中之自白。
  2.證人即被害人甲○○於警詢中之證詞。
  3.贓物認領保管單1張。
  4.照片12張。
  (二)犯罪事實(二)部分：
  1.被告戊○○於警詢、偵查、本院審理中之自白。
  2.證人即被害人己○○於警詢中之證詞。
  3.照片5張。
  (三)犯罪事實(三)部分：
  1.被告戊○○於警詢、偵查、本院審理中之自白。
  2.證人即被害人丁○○於警詢中之證詞。
  3.贓物認領保管單1張。
  4.現場照片6張。
  (四)犯罪事實(四)部分：
  1.被告戊○○於警詢、偵查、本院審理中之自白。
  2.證人即被害人乙○○於警詢中之證詞。
  3.贓物認領保管單1張。
  4.照片16張。
  (五)犯罪事實(五)部分：
  1.被告戊○○於警詢、偵查、本院審理中之自白。
  2.證人即被害人丙○○於警詢中之證詞。
  3.贓物認領保管單1張。
  4.宜蘭縣政府警察局礁溪分局忠孝派出所扣押物品目錄表1份
    。
  5.照片8張。
  (六)上開(一)至(五)所示證據，足以佐證被告自白與事實相符。
三、論罪科刑之理由：
  (一)按刑法第321條第1項第3款之攜帶兇器竊盜罪，係以行為人
    攜帶兇器竊盜為其加重條件，此所謂兇器，其種類並無限制
    ，凡客觀上足對人之生命、身體、安全構成威脅，具有危險
    性之兇器均屬之，且祇須行竊時攜帶此種具有危險性之兇器
    為已足，並不以攜帶之初有行兇之意圖為必要（最高法院79
    年台上字第5253號判例要旨參照）。本件被告戊○○所攜帶
    之老虎鉗1支，雖未扣案，然依卷附照片及被告於本院審理
    中供述該老虎鉗係鐵製品，全長約15公分，參以被告係持該
    老虎鉗剪斷電纜線竊取之，顯見該老虎鉗質地堅硬，屬客觀
    上對人身具有危險性之物，足以充當為兇器。故被告戊○○
    所為犯罪事實(一)部分，係犯刑法第321條第1項第3款之攜帶
    兇器竊盜罪；犯罪事實(二)部分，係犯刑法第321條第1項第2
    款之踰越牆垣竊盜罪；犯罪事實(三)、(四)、(五)部分，均係犯刑
    法第320條第1項之竊盜罪。
  (二)被告所犯上開竊盜罪間，犯意各別，行為互殊，應予分論併
    罰。
  (三)審酌被告無犯罪前科，此有臺灣高等法院被告前案紀錄表1
    份在卷可參，素行良好，惟其年輕力壯，竟不思循正途賺取
    生活所需，反圖不勞而獲，僅因長期失業缺錢花用，即多次
    竊取他人財物，影響社會安寧秩序，及考量被告所竊得財物
    價值非鉅，且其患有中度精神障礙之疾病，此有中華民國身
    心障礙手冊影本1份在卷足憑，復於犯罪後均坦承犯行，態
    度良好等一切情狀，各量處如主文所示之刑，並諭知易科罰
    金之折算標準，及定其應執行之刑。
  (四)未扣案之老虎鉗1支，為被告所有，供被告實施竊盜使用之
    物，業經被告本院審理中供述明確，且無證據證明已滅失，
    爰依刑法第38條第1項第2款規定，宣告沒收。
四、適用之法律：
  (一)程序法方面：刑事訴訟法第273條之1第1項、第299條第1項
    前段、第310條之2。
  (二)實體法方面：刑法第320條第1項、第321條第1項第2款、第
    3款、第51條第5款、第41條第1項前段、第8項、第38條第1
    項第2款，刑法施行法第1條之1第1項、第2項前段。
本案經檢察官張立言到庭執行職務。
中    華    民    國    99    年    10    月    11    日
                  刑事第二庭  法  官  蘇錦秀
以上正本證明與原本無異。
如不服本判決應於收受送達後十日內向本院提出上訴書狀，並應
敘述具體理由；其未敘述上述理由者，應於上訴期間屆滿後二十
日內向本院補提理由書(均須按他造當事人之人數附繕本)「切勿
逕送上級法院」。
                              書記官  林慶生
中    華    民    國    99    年    10    月    13    日
【附錄本案論罪科刑法條】
★刑法第320條第1項：
意圖為自己或第三人不法之所有，而竊取他人之動產者，為竊盜
罪，處5年以下有期徒刑、拘役或5百元以下罰金。
★刑法第321條第1項：
犯竊盜罪而有下列情形之一者，處6月以上、5年以下有期徒刑：
一、於夜間侵入住宅或有人居住之建築物、船艦，或隱匿其內而
    犯之者。
二、毀越門扇、牆垣或其他安全設備而犯之者。
三、攜帶兇器而犯之者。
四、結夥三人以上而犯之者。
五、乘火災、水災或其他災害之際而犯之者。
六、在車站或埠頭而犯之者。

司法院資訊處製作；財團法人民間司法改革基金會備份。
